臺灣板橋地方法院刑事判決　　　　　　　　　　　　　九十年度易字第一一九八號
　　公訴人　臺灣板橋地方法院檢察署檢察官
　　被　告　池勁偉
右列被告因竊盜案件，經檢察官提起公訴（九十年度偵字第二六五七號）暨移
（九十年度偵字第二六五六號），本院判決如左：
    主    文
池勁偉連續於夜間侵入住宅竊盜，處有期徒刑拾月。
    事    實
一、池勁偉前於民國八十九年十一月二十一日因竊盜案件，經臺灣臺北地方法院判處
    有期徒刑六月，於同年十二月二十一日確定，嗣於九十年三月三十日易科罰金執
    行完畢。其於上開案件偵查中竟仍不知警惕，復意圖為自己不法之所有，並基於
    概括之犯意，於左列時地有連續竊取他人財物之行為，茲敘述其犯罪事實如左：
（一）於八十九年五月十七日上午九時許，在臺北縣新莊市○○路五六五巷七弄二十
      號友人丙○○住處，趁丙○○之父丁○○在洗澡之際，竊取丁○○置於一樓椅
      背上長褲口袋內之現金新臺幣（下同）二萬五千元，旋為丁○○之妻乙○○發
      現，池勁偉則藉故趁隙逃逸。
（二）繼於八十九年五月二十九日晚間八時三十分許，在臺北縣新莊市○○路六六四
      號「水世界檳榔攤」內，趁店主戊○○○不注意之際，竊取蔡蘆秀蓮所置於沙
      發上之皮包一只（內有現金一萬一千元、鑰匙一串、國民身分證一枚、彰化商
      業銀行金融卡二張、及萬泰商業銀行、中興商業銀行金融卡各一張），得手後
      再依戊○○○身分證背面所載地址，於翌日（五月三十日）凌晨二時許，前往
      臺北縣新莊市○○路一二九之二號戊○○○住處，以上開竊得之鑰匙作為工具
      ，開啟門鎖後侵入屋內，竊取戊○○○所有之現金八萬五千元、NILON 牌照相
      機一台、相機鏡頭四個、及金戒指二枚，得手後逃逸。嗣於同日持竊得之金戒
      指二枚與友人「郭靖忠」至新莊市○○路一八八巷三弄七號一樓「正豐當鋪」
      ，由「郭靖忠」出面典當得款六千元。池勁偉嗣將上開竊得現金與典當款花用
      殆盡，至竊得之鑰匙、國民身分證、金融卡、照相機、相機鏡頭等物則將之丟
      置於臺北市中山區龍安公園內。嗣經戊○○○發現被竊報案，經員警調閱戊○○○住處樓下監視攝影紀錄而尋線查獲。
二、案經戊○○○訴由臺北縣政府警察局新莊分局移送臺灣板橋地方法院檢察署檢察
    官偵查起訴暨移送併辦。
    理    由
一、經訊被告池勁偉固坦承於前揭事實欄一、（二）所示時地先後竊取被害人戊○○○財物之事實，惟矢口否認其中侵入戊○○○新莊市○○路一二九之二號住處內
    有竊取現金八萬五千元、照相機及相機鏡頭等財物，亦否認於前揭事實欄一、（
    一）所示時地竊取丁○○褲袋內現金二萬五千元之事實，辯稱：八十九年五月十
    七日伊與甲○○至新莊市○○路五六五巷七弄二十號友人丙○○住處，當時尚有
    丙○○姊姊的朋友在場，伊未偷丁○○褲袋內現金二晚五千元，事發後丁○○有
    搜查伊等衣褲，並未搜到該款，事後伊曾打電話給丁○○係因甲○○將機車留在
    丙○○住處，甲○○與丙○○不很熟，要伊幫忙把機車要回來，伊打電話說要還
    錢，是因為丙○○他們說不還錢就不還機車，伊未偷丁○○褲袋內現金。另伊拿
    戊○○○皮包後已將身分證、金融卡已還給戊○○○，伊進入蔡女住處僅拿二枚
    金戒指，嗣由伊友人郭靖忠出面典當得款六千元，伊未偷照相機及鏡頭云云。
二、然查前揭事實欄一、（一）所示事實，業據被害人丁○○於警訊時指稱：八十九
    年五月十七日上午九時許，在住處客廳發現現金二萬五千元失竊，現金放在客廳
    一件長褲口袋內，是伊妻乙○○從樓上下到客廳，發現被告在搜伊置於客廳之長
    褲口袋，另甲○○則在旁把風，當時伊正在洗澡，係伊妻告訴伊的，伊要報警，
    被告與甲○○佯稱要打電話，趁伊夫妻不注意之際逃逸，甲○○留一串鑰匙在樓
    上，其機車則停在伊住處門口，當日上午約十一時許，被告連打二通電話告訴伊
    子丙○○說要將錢歸還，但未看見人等語（見臺灣板橋地方法院檢察署八十九年
    度偵字第一二六五九號卷第九頁至第十頁）。於偵查中復指稱：伊洗完澡出來問
    甲○○有拿伊錢，陳說沒有，並說是被告拿的等語（見上開第一二六五九號偵查
    卷第四十頁背面）。證人乙○○於偵查中證稱：當時伊準備上小閣樓，上樓時樓
    下沒人，約過二分鐘想上廁所，開門見到被告與甲○○在樓下交頭接耳，被告並
    伸手拿丁○○長褲翻找，伊便叫丙○○下來，看他朋友在做什麼，行跡可疑，丁○○剛好洗完澡出來發現錢被偷，甲○○便稱係被告偷的，被告則乘亂逃離等語
    （見上開第一二六五九號偵查卷第九十六頁）。其於本院審理時復結證稱：當天
    伊原本在樓下客廳看電視，想上樓去睡覺，上樓後走出房間，看到被告與甲○○
    在樓下客廳藤椅邊鬼鬼祟祟，伊未看見他們拿伊先生長褲，只是看到他們的手好
    像偷偷摸摸的，後來伊先生洗澡出來，發現褲袋內錢不見了，就叫他們包括女兒
    的朋友都下來，由伊子丙○○搜身，丙○○搜甲○○時，甲○○說錢是被告拿的
    ，不是他拿的，當時伊先生正打電話報警時，被告就轉身跑掉，在警察尚未到場
    時，被告有打電話進來給丙○○說不要報警，他會約丙○○出去還錢，伊叫丙○○不要出去，後來警察到場也有搜伊女兒朋友的身，之後警察在現場製作筆錄時
    ，甲○○也藉機會跑掉，之後他們就未再來過，錢也沒有還等語（見本院九十一
    年五月九日審判筆錄）。證人丙○○於偵查中則證稱：當時伊與被告及甲○○在
    二樓房間聊天，伊父在一樓浴室洗澡，長褲脫在餐廳椅子上，被告藉故接聽行動
    電話出房間下樓，但伊未看見他如何偷伊父長褲口袋內錢，是伊母看見被告偷錢
    ，從伊父進入浴室洗澡到洗完發現長褲內錢失竊，這段時間甲○○都與伊在一起
    沒有單獨下樓，也沒有替被告把風或一起行竊，伊父發現失竊後就叫伊三人及伊
    姊及其男友下樓到客廳，大家為表清白同意搜身，只有被告未將身上東西取出，
    伊父拿行動電話報警，被告即趁機逃離，甲○○則留在原地澄清未共同行竊或幫
    忙把風等語（見上開第一二六五九號偵查卷第八十七頁）。
三、次查甲○○於警訊時及偵查中供稱：當天係丁○○之子丙○○約伊前往楊宅，當
    時還有被告及二女一男（姓名年籍不詳），發生竊案時丁○○在一樓洗澡，伊與
    被告、楊邦立在二樓房間聊天，直到丁○○洗完澡叫伊等下樓說他褲袋內二萬五
    千元不見了，期間伊有因尿急到一樓準備如廁，但浴室內剛好丁○○在洗澡，伊
    隨即上樓，當時被告也曾拿行動電話到樓下與人聊天，被告再回到二樓房間時，
    丁○○即高喊我的錢不見了，是誰偷走的，叫伊三人下樓去，被告即馬上衝出去
    逃跑，伊最晚離開並被丙○○搜身，但未找到錢，丙○○動手打伊，伊才跑掉，
    事後被告有私下跟伊說這件事他會處理，會跟丁○○騙說失竊之二萬五千元係伊
    偷的，但是伊的機車要先牽回來，被告係以二通電話與丁○○聯絡，只說伊馬上
    到會處理該事，讓丁○○誤認為錢係伊與被告二人共行竊等語（見上開第一二六
    五九號偵查卷第五頁背面至第六頁、第四十六頁背面、第七十三頁背面）。其於
    本院訊問時復結證稱：當天係被告先到丙○○住處，再打電話叫伊過去，伊大約
    上午六、七點鐘過去，當天還有丙○○的姊姊與他姊姊的朋友來，後來丙○○之
    父丁○○說錢不見了，丙○○有搜伊身，沒有搜到錢，但丙○○好像沒有搜被告
    身，事發之前伊與被告在丙○○房間內，中間丙○○有陪伊去上廁所，被告則待
    在二樓房間內，期間被告到樓梯口打電話，丙○○帶伊去上廁時，丁○○正在洗
    澡，事發後係被告先跑掉，伊才跑的，事後伊打電話問被告怎麼回事，被告說因
    房間內有毒品怕警察來才跑等語（見本院九十一年四月二日訊問筆錄）。
四、自上開被害人丁○○、證人乙○○、丙○○等人所述內容，關於甲○○有無參與
    行竊把風一節，所述固有出入，然關於丁○○洗澡之際，被告當時確實在樓下之
    事實，則指述一致。又被告若果真未竊取丁○○褲袋內現金，何以不敢接受檢查
    ，反趁隙逃逸，事後又打電話給丙○○要求不要報警，願意還錢。再甲○○因上
    開同一原因事實所涉竊盜等案件，經臺灣板橋地方法院檢察署檢察官偵查後，認
    犯罪嫌疑不足，業於九十年六月二十日以八十九年度偵字第一二六五九號處分不
    起訴，並經確定在案，有不起訴處分書一件在卷可參。顯見丁○○褲袋內現金二
    萬五千元應係由被告竊取無誤。
五、再查前揭事實欄一、（二）所示事實，亦據被害人戊○○○於警訊時及本院調查
    時指訴甚詳稱：八十九年五月二十九日晚間在「水世界檳榔攤」內遭被告竊取置
    於沙發上之皮包一只，內有現金一萬一千元、鑰匙一串、國民身分證一枚、彰化
    商業銀行金融卡二張、及萬泰商業銀行、中興商業銀行金融卡各一張，翌日凌晨
    再遭被告侵入住處竊取現金八萬五千元、NILON 牌照相機一台、相機鏡頭四個、
    及金戒指二枚，失竊之財物均未取回，被告當初有向警察說要賠償伊二十萬元，
    結果只賠償十萬元等語（見臺北縣政府警察局新莊分局新警三刑字第一二二七六
    號卷第三頁至第五頁、本院九十年十月二日訊問筆錄），並有正豐當鋪收當紀錄
    影本一紙、金戒指照片二張附卷可稽，及有監視錄影帶一捲扣案可資佐證。被告
    於警訊時亦自承竊取戊○○○除現金八萬五千元以外之其餘財物，竊取之現金一
    萬一千元已打電動玩具花掉，金戒指透過有友人典當六千元，錢伊拿走，另鑰匙
    、國民身分證、金融卡、照相機、相機鏡頭等物則將之置於臺北市中山區龍安公
    園內等語（見上開警卷第一頁至第二頁）。設若被告未竊取上開財物及金錢，何
    以為警逮獲之時應允賠償被害人戊○○○，而實際亦已支付被害人十萬元，顯見
    被告竊取上開被害人戊○○○所指之財物之事實甚明。
六、綜上所述，本案被告取財物之事實甚明，而被告竊得之財物明細，復分別經被害
    人丁○○、戊○○○及證人乙○○、丙○○等指明在卷，是被告前開所辯無非事
    後避重就輕圖卸之詞，尚不足採，本件事證明確，被告犯行堪予認定。
七、核被告池勁偉就事實欄一、（一）所示之行為，係犯刑法第三百二十條第一項之
    普通竊盜罪。其就事實欄一、（二）所示之行為，係先後犯同法第三百二十條第
    一項之普通竊盜罪、第三百二十一條第一項第一款之於夜間侵入住宅竊盜罪。其
    先後三次竊盜行為，時間緊接，犯罪基本構成要件相同，顯係基於概括犯意為之
    ，應依連續犯論以情節較重之於夜間侵入住宅竊盜罪，並依法加重其刑。又事實
    欄一、（一）所示移送併辦部分（九十年度偵字第二六五六號）與事實欄一、（
    二）所示原起訴部分既有裁判上一罪之連續犯關係，為起訴效力所及，本院自得
    一併審究。爰審酌被告前因竊盜案件在檢察官偵查中，竟仍不知警惕，復連續犯
    本件竊盜罪，其犯罪之動機、目的、次數、手段、所生危害、竊得財物之價值、
    犯罪後之態度，及已賠償被害人戊○○○部分款項等一切情狀，量處如主文所示
    之刑，以示懲儆。
據上論斷，應依刑事訴訟法第二百九十九條第一項前段，刑法第五十六條、第三百二
十一條第一項第一款，判決如主文。
本案經檢察官蔡顯鑫到庭執行職務。
中      華      民      國      九 十 一   年    五    月    二 十 三   日
                                           臺灣板橋地方法院刑事第四庭
                                               法    官    談      虎
右正本證明與原本無異。
如不服本判決，應於判決送達後十日內，向本院提出上訴狀。
                                               書 記 官    陳  君  偉
中      華      民      國      九 十 一   年    五    月    二 十 三   日
附錄法條：
刑法第三百二十條第一項
  意圖為自己或第三人不法之所有，而竊取他人之動產者，為竊盜罪，處五年以下有
  期徒刑、拘役或五百元以下罰金。
刑法第三百二十一條
犯竊盜罪而有左列情形之一者，處六月以上五年以下有期徒刑：
  一、於夜間侵入住宅或有人居住之建築物、船艦或隱匿其內而犯之者。
  二、毀越門扇、牆垣或其他安全設備而犯之者。
  三、攜帶兇器而犯之者。
  四、結夥三人以上而犯之者。
  五、乘火災、水災或其他災害之際而犯之者。
  六、在車站或埠頭而犯之者。
  前項之未遂犯罰之。
